---
title: "Untitled"
author: "Alex PM"
date: "8/1/2019"
output: html_document
---

Existen varios paquetes para hacer Análisis de componentes principales (PCA), como *vegan* o *ade4*. Sin embargo su visualización no es muy atractiva.

con ggplot se han hecho muchas visualizaciones y existe un paquete llamado
*ggord* donde visualiza de forma amigable los PCA. Sin embargo no incluye la función #repel del paquete *ggrepel*. Por lo que se hizo esta función

el código es el siguiente

```{r pressure, echo=FALSE}
#Funcion con 4 componentes del PCA
# datos = con la base de datos con sólo valores numericos
# Variables = la variable categ´órica
#Titulo = Es el titulo de la grafica
#Multiplicador =  un valor para re-escalar la gráfica
PCbiplot <- function(datos, Variables, Titulo, multiplicador){
  #pca1
  pca1 <- dudi.pca(datos, scannf = F, nf = 3)

  pca1a <- data.frame(pca1$li)
  pca1b <- data.frame(pca1$co)
  Variables <- Variables
  Titulo <- as.character(c(Titulo))
  Eigen <- pca1$eig
  PC1 <- round(100*(Eigen/sum(Eigen)),1)[1]
  PC2 <- round(100*(Eigen/sum(Eigen)),1)[2]

  p1 <- ggplot(pca1a,aes(x = Axis1, y = Axis2)) +
    theme_classic() +
    geom_hline(yintercept = 0, color = "gray70") +
    geom_vline(xintercept = 0, color = "gray70") +
    geom_point(aes(color = Variables), alpha = 0.7, size = 3) +
    xlab(paste(PC1, "%", sep = " ")) +
    ylab(paste(PC2, "%", sep = " ") ) +
    #xlim(-5, 6) +
    ggtitle(Titulo)

  p2 <- p1 +
    geom_point(data = pca1b, aes(x = multiplicador*Comp1, y = multiplicador*Comp2), alpha = 0) +
    geom_label_repel(data = pca1b, aes(x = multiplicador*Comp1, y = multiplicador*Comp2, label = rownames(pca1b)),
                     box.padding   = 0.7, point.padding = 0.5, size = 4, alpha = 0.7) +
    geom_segment(data =  pca1b, aes(x = 0, y = 0, xend = multiplicador*Comp1, yend = multiplicador*Comp2), arrow = arrow(length = unit(0.2,"cm")), alpha = 0.7, color = "black")

  p2
}

```

aqui la figura con el ejemplo de iris


```{r pressure, echo=FALSE}


iris
head(iris)
iris1 <- list(var = iris[,1:4], value = iris[,5])
PCbiplot(iris1$var, iris1$value, "Hola", 2)

```

